臺灣高等法院高雄分院刑事判決　　　　 95年度上訴字第890號
上　訴　人
即　被　告　乙○○
　　　　　　　　　　　號2樓
　　　　　　　　　　另案在臺灣高雄第二監獄執行中
選任辯護人　陳平如律師
上　訴　人
即　被　告　丙○○
選任辯護人　劉啟輝律師
上列上訴人因殺人未遂案件，不服臺灣高雄地方法院94年度訴字
第1158號中華民國95年4 月12日第一審判決（起訴案號：臺灣高
雄地方法院檢察署93年度偵字第18769 號），提起上訴，本院判
決如下：
    主  文
原判決撤銷。
乙○○共同傷害人之身體，累犯，處有期徒刑貳年。
丙○○共同傷害之人身體，處有期徒刑壹年捌月。
    事  實
一、乙○○前於民國88年間因傷害案件，經臺灣高雄地方法院以
    88年度易字第5032號案件，判處有期徒刑4 月確定，於89年
    4 月28日易科罰金執行完畢。詎乙○○仍不知悔改，於93年
    5 月1 日凌晨3 時許，因丙○○不滿其女性友人林紀與楊
    志崑、許慶禾、吳庭毅、王俊元、甲○○等人，在高雄縣鳳
    山市○○路之「閤家歡KTV 」309 號包廂內唱歌聊天，丙○○竟夥同乙○○及不詳姓名之成年男子10餘人，共同基於傷
    害人之身體之犯意聯絡，謀議由乙○○手持機車大鎖與該等
    不詳姓名之成年男子進入該309 號包廂內，共同圍毆楊志崑
    、許慶禾、吳庭毅等人，其間乙○○並持其所有之機車大鎖
    （未扣案）朝楊志崑頭部揮擊，在場其他不詳姓名之成年男
    子復行以拳腳毆打許慶禾，乙○○亦接續上開傷害犯行而以
    機車大鎖擊中許慶禾之頭部，在旁之吳庭毅見楊志崑、許慶
    禾分別遭毆打欲上前阻止時，又遭在場不詳姓名之成年男子
    ，接續以該包廂內之鐵製垃圾桶毆打，嗣丙○○進入該包廂
    內喝令乙○○等人不要再打了，乙○○及該等不詳成年男子
    立即停手，並陸續隨同丙○○迅速離開現場，楊志崑因遭圍
    毆而受有頭部外傷併頭皮撕裂傷、顱骨骨折及蜘蛛膜下出血
    、左耳撕裂傷之傷害；許慶禾則受有頭部外傷、頭皮撕裂傷
    6 ×1 平方公方、4 ×1 平方公方、2 ×1 平方公方之傷害
    ；吳庭毅則受有頭部外傷、併頭皮血腫之傷害。嗣警方據報
    後到場處理，將楊志崑、許慶禾及吳庭毅送醫救治，而查獲
    上情。
二、案經楊志崑、許慶禾、吳庭毅訴由高雄縣政府警察局鳳山分
    局報告臺灣高雄地方法院檢察署檢察官偵查起訴。
    理  由
壹、程序部分：
一、按被告以外之人於檢察事務官、司法警察官或司法警察調查
    中所為之陳述，與審判中不符時，其先前之陳述具有較可信
    之特別情況，且為證明犯罪事實存否所必要者，得為證據，
    刑事訴訟法第159條之2定有明文。是依本條規定，被告以外
    之人於檢察事務官、司法警察（官）調查時所為之陳述，屬
    傳聞證據，依同法第159 條第1 項規定，本無證據能力，必
    具備「可信性」及「必要性」二要件，始例外得適用上開第
    159 條之2 規定，認有證據能力，而得採為證據。此之「必
    要性」要件，必須該陳述之重要待證事實部分，與審判中之
    陳述有所不符，包括審判中改稱忘記、不知道等雖非完全相
    異，但實質內容已有不符者在內，且該審判外之陳述，必為
    證明犯罪之待證事實存在或不存在所不可或缺，二者兼備，
    始足當之。故此所謂「為證明犯罪事實存否所必要者」，既
    必須達不可或缺之程度，自係指就具體個案案情及相關卷證
    判斷，為發現實質真實目的，認為除該項審判外之陳述外，
    已無從再就同一供述者取得與其上開審判外陳述相同供述內
    容，倘以其他證據代替，亦無從達到同一目的之情形而言（
    最高法院95年度台上字第4414號判決意旨參照）。另「可信
    性」要件，乃指陳述係在特別可信為真實之情況下所為者而
    言，例如被告以外之人出於自然之發言，或違反自己利益之
    陳述等特別情形均屬之（最高法院95年度台上字第5740號判
    決意旨參照）。查證人林紀、甲○○2 人於警詢時之陳述
    ，其中林紀在警詢中就被告丙○○如何得知楊志崑等人在
    309 號包廂、丙○○於案發當時是否夥同其他人至309 號包
    廂指示其離去、以及丙○○是否不滿其與楊志崑等人一同在
    309 號包廂唱歌聊天等情之陳述，與其於審判中之陳述不符
    ，其警詢時之陳述，為證明被告犯罪所必要；另林紀就上
    開等情節於警詢時之陳述距案發時間近，依常情其不及思慮
    為他人脫罪，較無受外力干擾之情形，又無事證認其有故意
    陷害他人之虞，另有其父親在場陪同製作筆錄，難認有何遭
    不法取證之情事，其應係出於自然之任意陳述，而其警詢時
    之陳述，其外部狀況應具有較為可信之情況；另甲○○於警
    詢中就是否曾目擊被告乙○○持大鎖毆打楊志崑頭部一節，
    與其於審判中陳述不符，其警詢時之陳述，亦為證明被告犯
    罪所必要，而其於警詢之陳述距案發時間近，應亦不及思慮
    為他人脫罪，較無受外力干擾之情形，亦無弗證認其有故意
    陷害他人之虞，且亦無證據可認其有何遭不法取證之情事，
    其應亦係出於自然之任意陳述，而應具有較為可信之情況，
    依上開說明，其2 人之警詢筆錄，均有證據能力。
二、再按被告以外之人於偵查中向檢察官所為陳述，除顯有不可
    信之情況者外，得為證據，刑事訴訟法第159 條之1 第2 項
    定有明文。按檢察官代表國家偵查犯罪，依法有訊問被告、
    證人及鑑定人之權力，且須對被告有利、不利之情形均應注
    意，況徵諸實務運作，檢察官實施刑事偵查程序，一般均能
    恪遵法定程序之要求，不致有違法取證情事且可信度極高，
    是被告以外之人前於偵查中已具結而為證述，除反對該項供
    述得具有證據能力之一方，已釋明「顯有不可信之情況」之
    理由外，尚無由遽指該證人於偵查中之陳述不具證據能力，
    方符前揭法條之立法意旨。查本件證人林紀、甲○○於檢
    察官偵查中為陳述，於檢察官訊問時均依法具結，已可擔保
    其係據實陳述，而被告或辯護人均未提及檢察官在偵查時，
    有任何不法取供之情形，本院亦查無檢察官有以不正方法取
    證之情事，足認上開證人於偵查中向檢察官所為之陳述，並
    無任何顯有不可信之情況，且林紀亦於原審審理時到庭作
    證，甲○○則於原審及本院審理時到庭作證，而均給予被告
    及其辯護人對質、詰問之機會，則被告及其辯護人之對質、
    詰問權亦已充分保障，上開2 人於偵查中之陳述自具有證據
    能力。
三、又按刑事訴訟法第158 條之3 規定：「證人、鑑定人依法應
    具結而未具結者，其證言或鑑定意見，不得作為證據」，證
    人除有同法第186 條第1 項規定不得令具結之情形外，均應
    令具結，否則其證言即不具證據能力，不得採為判決基礎（
    最高法院93年台上字第6578號判決意旨參照）。告訴人與被
    害人乃被告以外之第三人，本質上屬於證人，其陳述被害人
    之被害經過時，亦應依上揭人證之法定偵查、審判程序具結
    陳述，方得作為證據，本件告訴人楊志崑、許慶禾、吳庭毅
    於偵查中以告訴人之身分到庭陳述，若認其係證人，本應命
    其具結，惟檢察官既未令其具結，又未說明不得命其具結之
    原因，而踐行證據調查程序，依上開說明，上開告訴人楊志
    崑、許慶禾、吳庭毅未經具結之陳述，自無證據能力，不得
    採為裁判之基礎。
四、再按刑事訴訟法第159 條之5 規定，被告以外之人（包括證
    人、鑑定人、告訴人、被害人及共同被告等）於審判外之陳
    述雖不符刑事訴訟法第159 條之1 至第159 條之4 等4 條之
    規定，而經當事人於審判程序同意作為證據，或當事人、代
    理人、辯護人未於言詞辯論終結前聲明異議者，法院審酌該
    言詞陳述或書面陳述作成時之情況，認為適當者，亦得為證
    據。此規定之立法意旨在於傳聞證據未經當事人之反對詰問
    予以核實，原則上先予排除。惟若當事人已放棄反對詰問權
    ，於審判程序中表明同意該等傳聞證據可作為證據，基於尊
    重當事人對傳聞證據之處分權，及證據資料愈豐富，愈有助
    於真實發見之理念，且強化言詞辯論主義，使訴訟程序得以
    順暢進行，上開傳聞證據亦均具有證據能力。查國軍高雄總
    醫院所出具關於告訴人楊志崑、許慶禾、吳庭毅傷勢之診斷
    證明書（見警卷第22頁至第24頁）、國軍高雄總醫院說明告
    訴人楊志崑、許慶禾傷勢有無致命危險之函文及其所附病歷
    資料（見原審卷一第349 頁至第383 頁），均屬被告以外之
    人於審判外之書面陳述，且不符刑事訴訟法第159 條之1 至
    第159 條之4 等條文之規定，本無證據能力。惟上開診斷證
    明書，業經被告2 人及其辯護人表示同意作為證據（見原審
    卷一第48頁、第73頁），而國軍高雄總醫院函文及其所附病
    歷資料，業於原審及本院審理時經審判長提示並告以要旨，
    檢察官、被告及其辯護人均表示沒意見（見原審卷二第42頁
    ），而未於言詞辯論終結前聲明異議，應視為已同意作為證
    據；且經本院審酌該上開書面陳述作成時，均無外力介入，
    虛偽之可能性極低，以之為證據並無不當，依同法第159 條
    之5 第1 項、第2 項之規定，上開書面陳述亦均得作為證據
    。
五、被告丙○○之辯護人於原審時主張證人甲○○在檢察官偵訊
    中指述丙○○唆使乙○○毆打告訴人楊志崑等3 人部分，係
    證人個人臆測之詞，並無證據能力云云。按刑事訴訟法第16
    0 條規定，證人之個人意見或推測之詞，除以實際經驗為基
    礎者外，不得作為證據。查證人甲○○於偵查中證述：「（
    檢察官問：你不認識被告2 人為何會記得他2 人是穿何衣及
    所站位子？）……丙○○是因他第1 次有進來，第2 次進來
    是站在中間，他站在中間說不要打了，我聽他的語氣覺得他
    是做假好人，實際上那群人他都有認識，所以我認為他是在
    指揮他們打。（檢察官問：那些人如何進來？）第1 次丙○○把人帶走，第2 次就一群人衝進來，在打的時候丙○○就
    進來了。（檢察官問：丙○○說不要打了有無出手去制止？
    ）沒有出手制止。（檢察官問：丙○○有無表示何事不要打
    了？）沒有，所以我認為他是說假的。」（見偵卷第49頁）
    等語，足認甲○○之陳述係以其實際在場經歷作為推測之基
    礎，並非妄加臆測之詞，依上開規定，自得作證據，辯護人
    前開主張，尚無足採。
貳、實體部分：
一、訊據上訴人即被告乙○○固於原審及本院審理中，坦承於前
    揭時、地持機車大鎖進入「閤家歡KTV 」309 號包廂，惟矢
    口否認有何傷害犯行，於原審審理時辯稱：伊於案發當日聞
    悉「閤家歡KTV 」309 號包廂內有人鬥毆之聲音，伊擔心該
    包廂內是否有自己友人遭人毆打，遂持機車大鎖進入309 包
    廂欲相助友人，惟伊並未以該機車大鎖毆打告訴人楊志崑等
    3 人，伊當日所攜帶之機車大鎖係友人購買機車，伊欲介紹
    自己的機車大鎖予該友人購買方攜往「閤家歡KTV 」云云；
    另上訴人即被告丙○○則矢口否認有何與被告乙○○夥同不
    詳成年男子共同謀議毆傷告訴人楊志崑等3 人之犯行，於原
    審及本院審理時均辯稱：伊與林紀僅普通朋友，伊並無因
    不滿林紀與告訴人楊志崑、許慶禾、吳庭毅等人在一起唱
    歌聊天即推由被告乙○○等人毆傷告訴人楊志崑等3 人，伊
    在「閤家歡KTV 」大廳吧台處聞悉309 號包廂內有人鬥毆，
    更前往309 號包廂內勸架云云。惟查：
  (一)告訴人楊志崑、許慶禾、吳庭毅3 人，於前揭時、地遭人以
    機車大鎖、鐵製垃圾桶及拳腳毆打乙節，業據證人即告訴人
    楊志崑於原審審理時證稱：「（辯護人劉啟輝問：你現在能
    否指認打你的人？）不能，因為當時一群人打我，我抱著我
    的頭，打我的人，我不知道是何人。我只有看到第一個衝進
    來的人，就是在場的乙○○。……（審判長問：打你之人是
    否從上往下朝你頭部毆打？）是的。（你當時有聽到有人喊
    打嗎？）有。」等語（見原審卷一第157 頁、第159 頁）、
    證人即告訴人許慶禾於原審審理時證述：「（審判長問：衝
    進包廂打人之人大約有幾人？）約十幾人。……（審判長問
    ：你的傷是被機車大鎖所傷，或是遭其他人拳打腳踢所致？
    ）都有。……（審判長問：你是否確定你的頭部是被好幾人
    所傷？）對。……（審判長問：楊志崑如何受傷？）楊志崑
    先被打，之後才換我被打。……（審判長問：打楊志崑的是
    一人或是一群人？）一群人。」等語（見原審卷一第144 頁
    、第145 頁）、證人即告訴人吳庭毅於原審審理時證稱：「
    （指定辯護人問：93年5 月1 日凌晨3 點在高雄縣鳳山市○○路之「閤家歡KTV 」309 號包廂內你是否被打？）是的。
    （指定辯護人問：請敘述經過？）我在309 號包廂內唱歌，
    有人進來帶一名女子「草莓」出去，不久之後就有一群人衝
    進來打人。（指定辯護人問：一群人有多少人？）包廂門不
    是很大，陸陸續續有人進來，約7 、8 人。……（審判長問
    ：你有無看見乙○○持機車大鎖打楊志崑？）有。（審判長
    問：你們3 人何人最先被打？）楊志崑。……（審判長問：
    你是否因為勸架而遭毆打？）一開始他們是朝楊志崑及許慶
    禾打，那時我還沒有被打，我見朋友被打過去擋，其他的人
    就動手打我，我是遭人持包廂內之垃圾桶打。」等語（見原
    審卷一第148 頁、第152 頁），此外，並有現場蒐證照片8
    張附卷（見警卷第25頁至第29頁）及鐵製垃圾桶1 個扣案足
    憑，而告訴人楊志崑因而受有頭部傷併頭皮撕裂傷，顱骨骨
    折及蜘蛛膜下出血，於93年5 月1 日至93年5 月8 日加護病
    房治療，93年5 月8 日轉至普通病房治療；告訴人許慶禾因
    而受有頭部外傷併頭皮撕裂傷6 ×1 平方公分、4 ×1 平方
    公分、2 ×1 平方公分，於93年5 月1 日急診入院，93年5
    月1 日至93年5 月5 日於普通病房治療，93年5 月5 日出院
    ；告訴人吳庭毅因而受有頭部外傷併頭皮血腫，於93年5 月
    1 日至國軍高雄總醫院急診，接受保守之治療等情，亦有國
    軍高雄總醫院出具之診斷證明書3 紙在卷可憑（見警卷第22
    頁至第24頁），是告訴人楊志崑、許慶禾、吳庭毅3 人於前
    揭時、地遭被告乙○○等10餘人以機車大鎖、鐵製垃圾桶及
    拳腳毆打，致各別受有上開傷勢等情，堪予認定。
  (二)被告乙○○雖辯稱：伊並未持機車大鎖毆打告訴人楊志崑等
    人云云，惟查：
  1.被告乙○○於偵查中係辯稱：因丙○○告知有友人在309 號
    包廂被人毆打，乃進入309 號包廂勸架，伊並未持機車大鎖
    進入309 號包廂，而係將帶至「閤家歡KTV 」之機車大鎖放
    置於108 號包廂外面云云（見偵卷第20頁、第30頁）；然於
    原審勘驗案發當日「閤家歡KTV 」之監視錄影光碟後，始坦
    承：有持機車的鎖進入309 號包廂內且為第一個進入309 號
    包廂之人等語，惟乃辯稱：告訴人楊志崑等3 人係遭其後方
    跟隨而來之不詳男子毆打成傷云云（見原審卷一第330 頁、
    原審卷二卷第51頁），其辯詞前後不一，是否屬實已屬可疑
    。
  2.另據證人即告訴人許慶禾於原審審理時證稱：「（指定辯護
    人問：是否看清楚何人毆打你？）乙○○。（指定辯護人問
    ：之前認識乙○○？）不認識。（指定辯護人問：你不認識
    乙○○為何知道他毆打你？）因為他最先衝進來。（指定辯
    護人問：乙○○持何物進入包廂？）機車大鎖。（指定辯護
    人問：當時現場還有其他人嗎，你是否認識？）都不認識，
    是一群人衝進來。（指定辯護人問：如何能確認是乙○○毆
    打你？）我有看到他。（指定辯護人問：乙○○當時衣著為
    何？）白色上衣。（指定辯護人問：乙○○當時髮型為何？
    ）山本頭。……（檢察官問：當時你們在高雄縣鳳山市○○
    路之「閤家歡KTV 」309 號包廂時，乙○○是否第一個衝進
    309 號包廂內？）是的。（檢察官問：是否因為乙○○手持
    機車大鎖，所以你對他印象深刻？）是的。（檢察官問：乙○○穿著長袖或是短袖白色上衣？）短袖。（檢察官問：因
    為你對乙○○印象特別深刻所以在警訊看錄影帶時，一眼就
    認出是乙○○？）是的。」等語（見原審卷一第139 頁至第
    140 頁、第142 頁至第143 頁）、證人即告訴人吳庭毅於原
    審審理時證稱：「（審判長問：製作警訊筆錄時，如果沒有
    讓你看過光碟你是否仍指認乙○○當時是否在場？）不能。
    （審判長問：為何不能？）因為我是看錄影帶後，然後再以
    我看見包廂第一個進來的體型壯碩，還有理平頭判斷的。」
    等語（見原審卷一第153 頁）、證人即告訴人楊志崑於原審
    審理時證稱：「（辯護人劉啟輝問：你為何能指認乙○○是
    第一個衝進來的？）他衝進來時我就看到他手上有刺青，以
    及看到他的臉。（審判長問：你在偵訊中說在庭被告兩人你
    只記得丙○○當時從包廂出來，其他並無印象，為何經過6
    個月，你今日在法庭上證述第一個衝進來打的人是乙○○？
    〈提示93年11月2日 偵訊筆錄第2 頁〉）因為當時我頭腦還
    沒有完全恢復。（審判長問：你現在慢慢恢復記憶是否會比
    當時檢察官問你的清楚？）當時因為我腦受傷，腦筋所記憶
    的不能完全以言詞表達出來，後來因為持續服藥，現在較能
    表達記憶。（審判長問：你確定乙○○有拿機車大鎖進入30
    9 號包廂內？）我沒有注意看，但是能夠確定他是第一個進
    入包廂內的人，後面跟著一群人進來。」等語（見原審卷一
    第157 頁、第160 頁）、證人甲○○於偵查及原審審理時證
    述：「（檢察官問：那天乙○○穿何衣物？）穿白色短袖，
    褲子是深色的，是何顏色我不記得了。」（偵卷第49頁）、
    「（審判長問：一群進入包廂很亂，你為何會看見乙○○拿
    機車大鎖？）因為當時他是第一個走進包廂的人。……（審
    判長：呂持機車大鎖進來做何事？）我看見他持機車大鎖進
    來，然後一群人朝著楊志崑等人撲過去，……」等語（見原
    審卷一第136 頁），即上開證人均指證被告乙○○即是持機
    車大鎖帶頭進入309 號包廂內毆打楊志崑及許慶禾之人，且
    互核相符，而前開證人許慶禾、吳庭毅、楊志崑、甲○○4
    人與被告乙○○原均素不相識，並無怨隙，當無故意誣指被
    告乙○○涉犯本案之虞，其等相符之證詞，應可採信。
  3.再依原審審理時勘驗案發當時「閤家歡KTV 」場內包廂區域
    及音控室之監視錄影帶結果為：
  (1)自3 ：08：51起，被告丙○○、被告乙○○由大廳廣場方向
    過來，陸續往309 號包廂方向前進，被告丙○○走在最前面
    ，被告丙○○後面約有10人左右陸續進入309 號包廂方向，
    其中有3 人頭戴安全帽，這群人往309 號包廂方向進入後，
    後面沒有其他人跟隨（鏡頭場內-1，見原審卷一第272 頁）
    。
  (2)自3:11:35 起，被告丙○○從309 號包廂區方向出來，站在
    花圃前，再往音控室方向移動，後方從309 號包廂區域約有
    4 、5 人出來，此時在音控室前有5 、6 人從大廳方向往30
    9 號包廂區域移動，兩群人在音控室前附近交會，部分人與
    丙○○往大廳方向移動，部分人約6 人則留在309 號包廂區
    域前的花圃逗留；自3 ：12：37起，被告乙○○右手持物品
    ，從大廳方向往309 號包廂區域方向移動，後面陸續有5、6
    人往309 號包廂區域方向移動，包含上開原來逗留在309 號
    包廂區域前花圃附近的人（鏡頭結束時，進入309 號包廂區
    域之人尚在陸續前進中，所以實際進入309 號包廂區域之人
    有幾人，以及在花圃前逗留之人有無全部進入309 號包廂區
    域，從鏡頭無法得知）（鏡頭場內-3，見原審卷一第294 頁
    ）。
  (3)自3 ：13：04起，被告丙○○往309 號包廂區域方向前進，
    之後309 號包廂區域陸續有人出來，往大廳方向移動；自3
    ：13：17起，被告乙○○自309 號包廂區域方向走出來，往
    大廳方向移動，被告乙○○右手持物品；自3 ：13：27起，
    被告丙○○與一群人，陸續至309 號包廂區域方向走出，並
    且在花圃前聚集；自3 ：13：48起，被告丙○○朝大廳後方
    方向移動（鏡頭場內-4，見原審卷一第295 頁）。而經原審
    當庭勘驗上開監視錄影畫面後，被告乙○○當庭自承：伊右
    手所持物品即為機車大鎖等語（見原審卷一第272 頁），而
    從上開「閤家歡KTV 」場內包廂區域、音控室等監視錄影畫
    面顯示，案發當日被告丙○○先率被告乙○○等人前往309
    號包廂，嗣被告丙○○從309 號包廂方向走出來後約莫1 分
    鐘，被告乙○○即持機車大鎖帶領不詳成年男子5 、6 人再
    往309 號包廂方向移動，經比對證人即告訴人楊志崑、許慶
    禾、吳庭毅等3 人，均證稱：被告丙○○先率人帶走林紀
    ，不久後即遭人毆打等語甚詳（見原審卷一第156 頁、第14
    1 頁、第148 頁），兩者時間吻合、情節相符，顯見應係被
    告乙○○及其後跟隨之5 、6 名不詳成年男子夥同原本在
    309 號包廂區域前花圃逗留之6 名不詳成年男子，共計10餘
    人，一同進入309 號包廂毆打告訴人楊志崑、許慶禾、吳庭
    毅等人無訛，則被告乙○○辯稱：伊持機車大鎖進入前，告
    訴人楊志崑等人已遭人毆打云云，並不足採信。
  4.雖被告乙○○及其原審及本院之辯護人均質疑告訴人楊志崑
    、許慶禾、吳庭毅等3 人，及在場之證人甲○○在未觀看上
    開監視錄影光碟前，均未能指認被告乙○○即是持機車大鎖
    帶頭進入309 號包廂內毆打楊志崑及許慶禾之人，何以事後
    均能為上開指述？被告乙○○更辯稱：當日有多名手臂刺青
    及持機車大鎖之人在場，告訴人楊志崑、許慶禾、吳庭毅及
    在場之證人甲○○顯然誣指其為加害人云云，惟衡諸告訴人
    楊志崑等3 人及在場證人甲○○均不認識被告乙○○，於時
    間約半分鐘的上開事件時，在場有多名不詳姓名之陌生男子
    共同毆打告訴人楊志崑等3 人，場面混亂，告訴人3 人突遭
    毆打之際及在旁頓受驚嚇之甲○○，依常情，自難清楚記憶
    加害人之長相，嗣經警方提供案發時之KTV 監視錄影光碟供
    告訴人及在場之甲○○指認，渠等均能明確指出錄影光碟畫
    面10餘名男子中1 名身穿白色短袖內衣深色長褲、理平頭、
    體形壯碩之男子即是進入309 號包廂打人之人，而於原審當
    庭勘驗該錄影光碟內容，明確攝錄到一名穿白色上衣、理平
    頭、體形狀碩之男子手持機車大鎖夥同一群男子往309 號包
    廂走去，而約莫半分鐘不到1 分鐘後，該名持機車大鎖之白
    衣平頭男子即與上開不詳姓名之成年男子紛紛從309 號包廂
    方向走出迅速離去等情，於經原審當庭勘驗上開錄影光碟完
    畢後，被告乙○○亦坦承：上開持機車大鎖帶頭前往309 號
    包廂之男子確係其本人無誤等語，均已論述如前，則告訴人
    楊志崑等3 人及在場之甲○○雖均不認識被告乙○○，惟輔
    以上開錄影光碟內容，喚醒案發當時之殘存記憶，渠等所為
    加害人之特徵描述，均與被告乙○○吻合，而被告乙○○亦
    自承確實有持機車大鎖進入309 號包廂，且上開證人證述如
    何遭人毆打之前後經過情形又與原審勘驗查知被告乙○○在
    309 號包廂附近出入之結果相符。另甲○○於偵查及本院審
    理中雖亦證稱：伊看到很多人拿大鎖等語（見偵卷第48頁；
    本院96年1 月31日審判筆錄第3 頁），但上開告訴人及甲○○仍明確指認被告乙○○確有持機車大鎖帶頭毆打楊志崑及
    許慶禾之人，依其等之證詞，可知係因被告乙○○之衣著、
    身形外觀，及係帶頭進入之人等特徵，而為上開指證，且其
    等指證又與上開監視錄影內容確相符合，是綜上事證，告訴
    人楊志崑等3 人及在場之證人甲○○誤認加害人為被告乙○○之可能即可予以排除，被告乙○○及其辯護人上開辯解，
    均不足採。
  5.另證人洪偉智於偵查中結證稱：被告丙○○的朋友買新車要
    看機車大鎖，案發前一天丙○○向伊說要去唱歌，當天伊最
    後一個去，約3 、4 點左右，但因伊第2 天還要上班，所以
    伊沒進去。當時伊與被告乙○○在KTV 大門出去的檳榔攤聊
    天，丙○○也來，後來丙○○先走，伊與乙○○還在聊天，
    伊問乙○○是否還要唱？乙○○說他不好意思走，後來伊就
    陪乙○○在那聊天。後來很亂，乙○○問伊說那些人你是否
    認識，伊說不認識，就叫他進去看看，後來伊車停好後也想
    進去看看，伊自大門口檳榔攤旁看到很亂，有聽到乙○○叫
    說意思是不要吵架……，後來一片混亂伊就叫乙○○出來，
    但伊在外面看不到309 號包廂內發生的事。伊當天確實有拿
    伊的大鎖給乙○○看，後來他就拿去給丙○○看，後來的情
    形伊就不知道了，後來乙○○有將機車大鎖還伊云云（見偵
    卷第51-53 頁），惟洪偉智上開所證，除與上開告訴人等之
    指訴不符外，其所證：伊當天有拿伊的大鎖給乙○○看，後
    來乙○○有將機車大鎖還伊云云，亦與被告乙○○於警詢時
    所辯稱：因伊朋友「穿山ㄟ」跟伊說他要買新機車，伊想介
    紹好的機車大鎖給他用，所以才會想拿機車大鎖去KTV 找他
    給他看云云（見93年5 月10日警詢筆錄，警卷第11-12 頁）
    ，其再於偵查中稱：「穿山ㄟ」就是洪偉智云云（見93年11
    月10日偵訊筆錄，偵卷第33頁），均不相符，故洪偉智上開
    所證，實有與被告乙○○勾串之虞；雖然洪偉智於原審審理
    時又結證稱：伊與乙○○一起去KTV ，伊有進去KTV 但沒進
    入包廂。是因為丙○○那邊的人有人剛買新車，乙○○覺得
    他的機車大鎖不錯，乙○○持機車大鎖到KTV 內，給他們看
    云云（見原審94年5 月30日審判筆錄，原審卷一第185 頁）
    ，但此實有事後勾串附和被告乙○○辯解之虞而不能採為被
    告乙○○有利之認定。
  6.至扣案之機車大鎖1 把經高雄市政府警察局鑑驗結果，其上
    之血跡均與告訴人楊志崑、許慶禾之DNA-STR 型別不相符，
    固有該局93年12月10日高市警鑑字第09300844050 號、94年
    3 月3 日高市警鑑字第0940014292號鑑定書各1 份在卷可按
    （見偵卷第30頁、第78頁），惟該機車大鎖並非被告乙○○
    於案發後棄置於現場後為到場處理員警所立即扣案，而係警
    方查悉被告乙○○涉嫌重大經通知其到案說明後，被告乙○○於93年5 月10日始前往警局製作筆錄並提出該把機車大鎖
    供警方扣案，參以被告乙○○於自始即否認有何持機車大鎖
    毆打告訴人楊志崑等3 人之犯行，本難期待其主動提出足以
    認定其涉案之證物，而被告乙○○確係持機車大鎖進入309
    號包廂內毆打告訴人楊志崑等3 人乙情，亦經本院認定屬實
    如上述，則扣案之機車大鎖顯非案發當時被告乙○○所持以
    毆擊告訴人楊志崑等3 人之兇器至明，是以前開鑑定書2 份
    ，尚不足採為被告乙○○有利之認定。
  6.綜上所述，被告乙○○辯稱：伊並未持機車大鎖夥同其他人
    共同毆打告訴人楊志崑等3 人云云，顯係卸責之詞，委無足
    採，其犯行事證明確，洵堪認定。
  (三)被告丙○○雖否認有何參與被告乙○○共同決意毆打告訴人
    楊志崑、許慶禾及吳庭毅3 人之犯行，然查：
  1.按以自己共同犯罪之意思，參與實施犯罪構成要件以外之行
    為，或以自己共同犯罪之意思，事先同謀，而由其中一部分
    人實施犯罪之行為者，均為共同正犯，業經大法官會議第
    109 號解釋闡明明確；又按刑法關於正犯、從犯之區別，係
    以其主觀之犯意及客觀之犯行為標準，凡以自己犯罪之意思
    而參與犯罪，無論其所參與者是否係犯罪構成要件之行為，
    皆為正犯，其以幫助他人犯罪之意思而參與犯罪，其所參與
    者，苟係犯罪構成要件之行為，亦為正犯，必以幫助他人犯
    罪之意思而參與犯罪，其所參與者又為犯罪構成要件以外之
    行為，始為從犯。故共同實施犯罪行為之人，在合同意思範
    圍以內，各自分擔犯罪行為之一部，相互利用他人之行為，
    以達其犯罪之目的者，即應對於全部所發生之結果，共同負
    責（最高法院92年台上字第5407號判決意旨參照）。
  2.依原審當庭勘驗「閤家歡KTV 」案發當日監視錄影光碟內容
    結果，顯示案發當日被告丙○○先與被告乙○○等10餘名男
    子在「閤家歡KTV 」大門口集結談話（見原審卷一第203-20
    9 頁，並參照第212-258 頁所附上開監視錄影光碟畫面翻拍
    照片數張）後，被告丙○○立即率被告乙○○夥同上開不詳
    男子10餘人（其中3 人頭戴安全帽）自「閤家歡KTV 」大廳
    廣場往309 號包廂方向前進，嗣被告丙○○從309 號包廂方
    向走出來後約莫1 分鐘，被告乙○○即持機車大鎖帶領5 、
    6 人夥同原本逗留在花圃之6 人共計10餘人往309 號包廂方
    向移動（見原審卷一第272 頁、第294 頁），此際即被告乙○○持機車大鎖夥同10餘名不詳成年男子進入309 號包廂毆
    打告訴人楊志崑等3 人，已經本院認定屬實如上述，而被告
    乙○○持機車大鎖夥同10餘名不詳成年男子進入309 號包廂
    約半分鐘後，被告丙○○復往309 號包廂前進，之後被告乙○○即持機車大鎖自309 號包廂方向走出來，隨後被告丙○○與其他不詳男子亦陸續自309 號包廂方向出來並在花圃前
    短暫聚集後，隨即往大廳方向離去等情，亦經原審勘驗上開
    監視錄影光碟屬實（見原審卷一第249 頁），從上開勘驗結
    果可知，被告丙○○2 度前往309 號包廂之時間相距甚短，
    並在309 號包廂外集結被告乙○○及其他不詳男子，期間告
    訴人楊志崑等3 人即遭被告乙○○等人毆打成傷，嗣後其又
    與被告乙○○等人匆匆離去現場，則被告丙○○顯然與被告
    乙○○等人就毆打告訴人楊志崑等3 人有犯意聯絡。
  3.雖被告丙○○辯稱：不認識監視錄影光碟畫面中隨同其前往
    309 號包廂之10餘名男子云云，惟依證人王俊元於原審審理
    時證述：「（檢察官問：『小宇』一人進入包廂或是一群人
    進去？）『小宇』走入門口進來一點點，叫『草莓』出去，
    我有看到其他的人在門外。……」（見原審卷一第164 頁）
    等語，且與證人林紀於警詢時陳述稱：「我當時與朋友於
    93年5 月1 日3 時10分左右在鳳山市○○路『閤家歡KT V
    』309 室唱歌，突然有一名男子（即被告丙○○）帶4 、5
    名男子進來我們包廂內，看了我們一下，該名帶頭男子就向
    我揮手示意出去，他們就先出去了，我跟在他們後面出去，
    出了門口我見該帶頭男子與他朋友一直在講話，我就旁邊等
    他，……」等語（見警卷第13頁背面），而王俊元與林紀
    2 人上開陳述互核相符，上開2 人又與被告丙○○並無仇怨
    ，而無故意誣陷被告丙○○之虞而可以採信，則依上開2 人
    證詞，足以認定被告丙○○與監視錄影畫面中跟隨在其身旁
    之不詳男子有所認識，並在309 號包廂外集結一同前往309
    號包廂將林紀帶離現場無訛。
  4.又關於告訴人楊志崑等人何以遭被告乙○○夥同其他不詳男
    子毆打乙節，依證人王俊元於原審審理時證述：「（審判長
    問：為何丙○○進入309 號包廂內帶走『草莓』，為何你覺
    得情況不對，要楊志崑離開？）因為丙○○進來只是帶走『
    草莓』，但是他站在門口的朋友眼神露出非善意，而且目光
    一直盯著我們裡面看。（審判長問：當時你已經判斷會出事
    嗎，所以你才會去隔壁包廂打電話？）是。……（辯護人劉
    啟輝問：你看見在門外眼神非善意之人，有幾人？）6 、7
    人。（辯護人劉啟輝問：你的視線是否會被包廂門阻礙？）
    不會，6 、7 人都擠在門口，他們的眼神讓我感覺到等一下
    一定會出事情。」（見原審卷一第165-167 頁）等語，而證
    人林紀於警詢時亦陳述稱：「……我共進去309 包廂4 次
    ，第一次我進去309 包廂沒5 分鐘我就出來108 包廂跟丙○○在一起，後來我又回到309 包廂跟甲○○聊天約10分鐘後
    我就離開了又回到108 包廂，丙○○就問我說我的朋友在那
    一間包廂，我不講，大約3 時我又回到309 包廂，我看到丙○○跟在我後面知道我進去309 包廂，過了10分鐘左右丙○○帶了3 、4 個人左右進入309 包廂，揮手示意要我出去，
    我就跟他們出去了，過沒一會，就發生309 包廂內的人被毆
    打的事情，我再回到309 包廂就看到楊志崑、吳庭毅、許慶
    禾全身都流血了。我又回到108 包廂，丙○○見我臉包不好
    看，他問我怎麼了，我說309 包廂的人誤會是因為我，他們
    才會被打，丙○○說叫我不用擔心，沒有我的事。」（見警
    卷第14頁）等語，則依據上開2 人可採信之證詞，堪認案發
    當日林紀與被告丙○○一起至「閤家歡KTV 」唱歌，卻多
    次進出告訴人楊志崑等人所在之309 號包廂，於被告丙○○
    詢問林紀其友人在何包廂，林紀竟不願主動告知被告丙○○其與告訴人楊志崑等人在309 號包廂唱歌聊天，被告丙○○乃尾隨林紀查知告訴人楊志崑等人所在之309 號包廂
    後，隨即帶領10餘名不詳成年男子前往309 號包廂將林紀
    帶出，而該等不詳男子在309 號包廂門口時均顯露出不善神
    色直朝309 號包廂內查看，林紀走出309 號包廂後，被告
    丙○○尚與該等不詳男子交談，觀諸被告丙○○上開舉動，
    顯見其確實不滿林紀與告訴人楊志崑等3 人在309 號包廂
    內同樂。又輔以監視錄影畫面錄得被告丙○○與被告乙○○
    夥同10餘名不詳成年男子在KTV 大門集結談話後，即一同往
    30 9號包廂方向前進，嗣後告訴人楊志崑等人隨即在309 號
    包廂內遭被告乙○○夥同上開10餘名不詳成年男子歐打成傷
    等情觀之，即可認定被告丙○○在集結被告乙○○及其他不
    詳男子之過程中，已共同決意教訓在309 號包廂內之告訴人
    楊志崑等人，而推由被告乙○○夥同其他10餘名不詳成年男
    子進入309 號包廂毆打告訴人楊志崑等3 人。況據證人甲○○於偵查中及原審審理時證稱：「（檢察官問：那些人如何
    進來？）第1 次丙○○把人帶走，第2 次就一群人衝進來，
    在打的時候丙○○就進來了。（檢察官問：丙○○說不要打
    了有無出手去制止？）沒有出手制止。（檢察官問：丙○○
    有無表示何事不要打了？）沒有。」（見偵卷第49頁）、「
    （檢察官問：打完之後，那群人走了，丙○○是否也跟該群
    人離開？）是。……（審判長問：你叫完服務生後，回包廂
    ，丙○○在包廂內說不要打了，當時打人的那群人做什麼？
    ）他們當時還在裡面打人，我聽見丙○○站在包廂中間表示
    不要打了等語，那群人聽丙○○講完後，就走了，之後丙○○講完後也跟著離開。……（辯護人問：丙○○是否一說不
    要再打了，那群打人的人就立刻停手？）是的。」（見原審
    卷一第132 頁、第136-137 頁）等語，可知被告乙○○夥同
    10 餘 名不詳成年男子在309 號包廂內毆打告訴人楊志崑等
    人時，被告丙○○僅喝令「不要打了」，並未積極出手阻止
    ，被告乙○○等人即立刻停手，若非被告丙○○係與渠等共
    同決意毆打告訴人楊志崑等人，被告乙○○等人豈可能在現
    場一片混亂之際隨即住手？此益證被告丙○○確實與被告乙○○及其他10餘名不詳成年男子有共同謀意毆打告訴人楊志
    崑等人，並由被告乙○○及其他姓名不詳之人下手實施之共
    同犯行無訛。
  5.綜上所述，被告丙○○辯稱：伊並未與被告乙○○共同決意
    毆打告訴人楊志崑等3 人云云，亦係事後卸責之詞，要難採
    信，其犯行事證明確，洵堪認定。至被告丙○○之辯護人於
    本院審理時另為被告辯稱：被告丙○○曾進入包廂內勸架，
    亦應合於中止犯之要件云云（見96年1 月31日刑事辯護狀）
    ，惟本案之犯罪結果既已發生，即無中止犯適用之問題，辯
    護人上開辯詞，尚無足採。另被告丙○○之辯護人尚聲請傳
    喚KTV 之夜班經理綽號「阿呆」之人，以證明被告丙○○當
    時有進入包廂內勸架之行為，惟被告丙○○確於被告乙○○
    等人進入包廂傷人後約半分鐘左右即進入包廂內制止之行為
    ，業如上述，惟仍無解於其上開犯行之認定，亦如上述，故
    本院認此部分待證事實已臻明瞭無再調查之必要，亦併此敘
    明。
  (四)按殺人罪與傷害罪之區別，乃以加害人有無殺意為斷，是法
    院應審酌加害人之行為動機、手段、行為人對其行為客觀上
    足以造成死亡之結果，其主觀上確信之程度如何，是否預見
    其發生而不違反其本意，及其他情況證據等綜合判斷。固然
    法院之審酌並不以兇器種類及傷痕之多少為絕對標準，亦不
    能因與被害人素不相識，原無宿怨，事出突然，即認為無殺
    人之故意。但下手之情形如何，於審究犯意方面，仍為重要
    參考資料，故認定被告是否有殺人犯意，自應審酌當時情況
    ，視其下手之輕重、加害之部位等，以為判斷之準據（最高
    法院18年上字第1309號、52年台上字第1300號判例意旨、90
    年台上字第1808號判決意旨參照）。經查：
  1.本件告訴人楊志崑、許慶禾、吳庭毅等3 人，遭被告乙○○
    夥同10餘名不詳成年男子毆打成傷，係由於被告丙○○不滿
    渠等與林紀一起唱歌聊天，乃與被告乙○○等人共同決意
    為上開犯行，業經本院認定屬實如前，雖告訴人楊志崑等3
    人遭多人以機車大鎖、鐵製垃圾桶及拳腳毆打，且傷勢均在
    頭部之人體要害，惟被告乙○○等人進入309 號包廂打人僅
    約半分鐘的時間，被告丙○○即至309 號包廂喝令被告乙○○等人住手，倘被告丙○○有意致告訴人楊志崑等3 人於死
    或放任渠等遭被告乙○○等人毆打致死亦無所謂，即無可能
    在被告乙○○等人動手僅半分鐘不到1 分鐘的時間立刻進入
    309 號包廂指示被告乙○○等人停手，是從現存事證，尚難
    遽認被告丙○○有殺害告訴人楊志崑等3 人之犯意，毋寧是
    基於教訓之傷害犯意至明。
  2.本件告訴人楊志崑遭被告乙○○持機車大鎖毆擊後，受有頭
    部傷併頭皮撕裂傷，顱骨骨折及蜘蛛膜下出血之傷害乙節，
    顯見告訴人楊志崑所受頭部傷害之傷勢非輕，足徵被告乙○○對其下手之重；參以309 號包廂現場留有告訴人楊志崑等
    人之大量血跡，畫面觸目驚心，亦顯見被告乙○○持機車大
    鎖下手毆擊告訴人楊志崑之兇狠；又經原審函詢國軍高雄總
    醫院告訴人楊志崑受傷情況及就醫情形，該院函覆告訴人楊
    志崑於93年5 月1 日至同年月8 日住加護病房治療，93年5
    月8 日至同年月14日轉至普通病房治療，其於急診當時病況
    有危及生命之危險等情，亦有該院95年2 月9 日醫慈字第09
    50000472號函1 紙附卷可資證明（見原審卷一第349 頁），
    益可證明告訴人楊志崑受傷後若未經及時救治，即有生命危
    險，惟殺人罪與傷害罪之區別，乃以加害人有無殺意為斷，
    業如上述，且審酌加害人有無殺意，加害人下手之輕重、加
    害之部位等，固為審酌之重要依據，但仍應考慮其他情況而
    綜合判斷，亦如上述，故本案加害人即被告乙○○下手之程
    度及加害之部位等，如上所述，雖然嚴重且係對人身要害部
    位為之，但本院審酌被告乙○○與告訴人等原並不認識，係
    為被告丙○○而為上開犯行，其應亦係出於教訓之動機，且
    依其當時人力上之優勢情形，仍於動手後僅半分鐘不到1 分
    鐘的時間被告丙○○進入309 號包廂指示停手後，被告乙○○即立即停手等情，應可認定被告乙○○亦係出於傷害犯意
    而為上開犯行，揆諸上開說明，尚難僅憑被告乙○○持機車
    大鎖毆打告訴人楊志崑、許慶禾頭部即遽認被告乙○○亦有
    殺害之犯意，是其就此部分犯行應係基於傷害犯意無疑。
(五)綜上所陳，被告2 人前開所辯，均係事後卸責之詞，不足採
    信。從而，本案事證明確，被告2人犯行，均堪認定。
三、核被告乙○○、丙○○2 人所為，均係犯刑法第277 條第1
    項之傷害罪。檢察官起訴認被告等人，均係犯刑法第271 條
    第2 項、第1 項之殺人未遂罪，容有誤會，已如前述，惟檢
    察官起訴之犯罪事實與本院所認定者，其基本社會事實同一
    ，爰變更檢察官之起訴法條予以論處。另被告乙○○與其餘
    不詳姓名之成年男子數名就上開傷害犯行部分，有犯意聯絡
    及行為分擔，均應論以共同正犯，被告丙○○雖未下手實施
    犯罪，惟其係以自己共同犯罪之意思，事先同謀，而由其中
    一部分人實施犯罪之行為，已如上述，其亦為共同正犯。另
    被告2 人行為後，刑法第28條共同正犯之規定業經修正，並
    於95年7 月1 日施行，惟無論依修正前後之規定，其等均成
    立共同正犯，並無新舊法比較適用問題，故均應依修正後刑
    法第28條規定，論以共同正犯。另按行為人基於一個意思決
    定，而為一行為，在刑法上評價為一罪，而所謂「一個意思
    決定」、「一行為」，則應以社會上一般人合理的經驗認知
    為判斷標準（參照許玉秀，〈一罪與數罪的理論與實踐（二
    ）〉，《台灣本土法學》，第79期，民國95年2 月，第191-
    196 頁），被告乙○○雖先後持機車大鎖毆傷告訴人等，惟
    其上開行為係發生於約半分鐘之時間內，且均在同一包廂內
    實施，亦即依一般人經驗認知，其應係於同時、同地所實施
    ，雖同時侵害數人之身體法益，惟其各舉動間之獨立性極為
    薄弱，依一般社會健全觀念，在時間差距上，亦難以強行分
    開，在刑法評價上，以視為數個舉動之接續施行，合為包括
    之一行為予以評價，較為合理（最高法院86年台上字第32
    95號判例意旨參照），故被告乙○○上開犯行，應評價為一
    個傷害行為。則被告2 人均以一個傷害行為，傷害告訴人3
    人，係一行為觸犯3 個傷害罪名，為想像競合犯，依刑法第
    55條規定，從一情節較重之傷害楊志崑之犯行處斷。另被告
    乙○○前於88年間因傷害案件，經臺灣高雄地方法院以88年
    度易字第5032號判處有期徒刑4 月，並於89年4 月28日易科
    罰金執行完畢，有臺灣高等法院被告前案紀錄表1 份在卷可
    憑，其於有期徒刑執行完畢後5 年內，故意再犯本件最重本
    刑為有期徒刑以上之罪，雖然刑法第47條累犯之規定，於被
    告行為後亦經修正，惟無論依修正前後之規定，被告均構成
    累犯，故應依修正後刑法第47條第1 項規定，論以累犯，並
    加重其刑。
四、原審分別據以論處被告2 人罪行，固非無見；惟查：(1)被告
    乙○○毆傷告訴人楊志崑部分，應構成刑法第277 條第1 項
    傷害罪，已如上述，原審認構成同法第271 條第2 項、第1
    項殺人未遂罪，容有未洽；(2)被告2 人傷害告訴人3 人犯行
    ，應係一行為觸犯數罪名之想像競合犯，亦如上述，原審認
    分別構成連續犯，尚有未洽；(3)被告丙○○與其他共犯，雖
    有犯意聯絡，惟並無行為分擔，而係學理上所稱共謀共同正
    犯，亦如上述，原審認被告丙○○亦與其他共犯間有行為分
    擔而論以共同正犯（見原審判決第19頁），亦有未洽。雖被
    告2 人提起上訴，猶執前詞否認犯行，並無理由，惟原審判
    決既有上開未洽之處，自應由本院將原審判決予以撤銷改判
    。
五、爰審酌被告丙○○僅因不滿告訴人楊志崑等人與林紀一同
    唱歌聊天，竟與被告乙○○夥同數名不詳成年男子共同謀議
    圍毆告訴人楊志崑等3 人，無視於身處公共場所即聚眾毆鬥
    ，行逕猖狂，被告乙○○更持機車大鎖毆擊告訴人楊志崑、
    許慶禾，在場其他不詳男子復以鐵製垃圾桶及拳腳共同毆打
    告訴人3 人，致渠等分別受有傷害，對於社會治安危害甚重
    ，及被告乙○○對楊志崑傷害致其所受之傷勢嚴重，被告犯
    行所生實害甚大，惡性非輕，又犯罪後，被告丙○○始終否
    認有謀議傷人而推由被告乙○○等人下手之犯行，被告乙○○亦始終否認有持機車大鎖毆打告訴人楊志崑、許慶禾之犯
    行，犯後態度非佳，且迄今均未能與告訴人3 人達成和解，
    顯然並無悔意等，及其他一切情狀，分別量處如主文第2 、
    3 項所示之刑，以示懲儆。至於扣案之機車大鎖，雖為被告
    乙○○所有，然並非其持以毆打告訴人楊志崑、許慶禾之機
    車大鎖，業如上述，另扣案之鐵製垃圾桶雖係在場不詳成年
    男子用以毆打告訴人吳庭毅成傷之物，惟屬「閤家KTV 」所
    有之物，自均不併予宣告沒收；另被告乙○○所持用以實施
    本案犯罪之機車大鎖則並未扣案，雖無證據證明其並未滅失
    ，但應已遭被告乙○○隱匿，為免將來執行困難，亦不予宣
    告沒收，均附此敘明。
據上論斷，應依刑事訴訟法第369 條第1 項前段、第364 條、29
9 條第1 項前段、第300 條，刑法第28條、第277 條第1 項、第
47條第1 項，刑法施行法第1 條之1 第2 項前段，判決如主文。
本案經檢察官沈紹嘉到庭執行職務。
中　　華　　民　　國　　96　　年　　2 　　月　　14　　日
                  刑事第七庭    審判長法  官 莊飛宗
                                      法  官 孫啟強
                                      法  官 邱明弘
以上正本證明與原本無異。
被告不得上訴。
檢察官如不服本判決應於收受本判決後10日內向本院提出上訴書
狀，其未敘述上訴理由者，並得於提起上訴後10日內向本院補提
理由書狀（均須按他造當事人之人數附繕本）「切勿逕送上級法
院」。
中　　華　　民　　國　　96　　年　　2 　　月　　14　　日
　　　　　　　　　　　　　　　　　　　書記官  黃玉珠
附錄本案論罪科刑法條全文：
中華民國刑法第277條
（普通傷害罪）
傷害人之身體或健康者，處 3 年以下有期徒刑、拘役或 1 千元
以下罰金。
犯前項之罪因而致人於死者，處無期徒刑或 7 年以上有期徒刑；
致重傷者，處3 年以上10年以下有期徒刑。
